ACORDAO-COMPLETO-2364577

ACÓRDÃO DE RELAÇÃO

ACÓRDÃO DE RELAÇÃO 5917/2019 ATA 25/2019 - SEGUNDA CÂMARA

Acórdão 5917/2019-TCU-Segunda Câmara
Os ministros do Tribunal de Contas da União, reunidos em sessão de 2ª Câmara, ACORDAM, por unanimidade, de acordo com os pareceres emitidos nos autos e com fundamento nos arts. 71, inciso III, da Constituição Federal, 1º, inciso V, e 39, inciso II, da Lei 8.443/1992 e 260, § 1º, do Regimento Interno, em considerar legais, para fins de registro, os atos de concessão de pensão militar aos interessados a seguir relacionados.
1. Processo TC-Processo 012.299/2019-7 (PENSÃO MILITAR) 
	1.1. Classe de Assunto: V.
	1.2. Interessados: Ana Rita Codorniz Delamare de Almeida (CPF XXX.965.271-XX) ; Anice Pereira da Silva (CPF XXX.170.721-XX) ; Anna Rita Sol Martins (CPF XXX.240.458-XX) ; Edsonina Benedita Sol dos Santos (CPF XXX.032.421-XX) ; Irene Delamare Teixeira (CPF XXX.639.751-XX) ; Karina Stela da Silva Goncalves (CPF XXX.870.938-XX) ; Kassia Maria Davalo Matheus (CPF XXX.763.531-XX) ; Larissa Maria Davalo Matheus (CPF XXX.473.851-XX) ; Lidia Codorniz Delamare Espindola (CPF XXX.503.141-XX) ; Marcus Vinicius Carreira Bentes Filho (CPF XXX.603.241-XX) ; Maria Auxiliadora Sol (CPF XXX.964.701-XX) ; Maria Gardenia Sol Silva (CPF XXX.128.801-XX) ; Monica dos Santos da Silva (CPF XXX.811.731-XX) ; Natalia de Britto Sol (CPF XXX.534.341-XX) ; Nathana Rosa da Silva Amorim Bentes (CPF XXX.073.197-XX) ; Naya Cristina de Araujo Matheus (CPF XXX.943.461-XX) ; Neide Delamare Cardoso (CPF XXX.503.491-XX) ; Odete de Jesus Gomes Matheus (CPF XXX.058.441-XX) ; Pedro Henrique Alves Carreira Bentes (CPF XXX.505.351-XX) ; Rosely Costa da Silva (CPF XXX.812.381-XX) ; Sandra Sofia Sol da Silva (CPF XXX.540.891-XX) .
	1.3. Unidade: Ministério da Defesa-Comando do Exército (vinculador) .
	1.4. Relatora: ministra Ana Arraes.
	1.5. Representante do Ministério Público: procurador Rodrigo Medeiros de Lima.
	1.6. Unidade Técnica: Secretaria de Fiscalização de Pessoal (Sefip) .
	1.7. Representação legal: não há.
	1.8. Determinações/Recomendações/Orientações: não há.

Segunda Câmara

Ministério da Defesa-Comando do Exército (vinculador).

Ana Rita Codorniz Delamare de Almeida (CPF XXX.965.271-XX); Anice Pereira da Silva (CPF XXX.170.721-XX); Anna Rita Sol Martins (CPF XXX.240.458-XX); Edsonina Benedita Sol dos Santos (CPF XXX.032.421-XX); Irene Delamare Teixeira (CPF XXX.639.751-XX); Karina Stela da Silva Goncalves (CPF XXX.870.938-XX); Kassia Maria Davalo Matheus (CPF XXX.763.531-XX); Larissa Maria Davalo Matheus (CPF XXX.473.851-XX); Lidia Codorniz Delamare Espindola (CPF XXX.503.141-XX); Marcus Vinicius Carreira Bentes Filho (CPF XXX.603.241-XX); Maria Auxiliadora Sol (CPF XXX.964.701-XX); Maria Gardenia Sol Silva (CPF XXX.128.801-XX); Monica dos Santos da Silva (CPF XXX.811.731-XX); Natalia de Britto Sol (CPF XXX.534.341-XX); Nathana Rosa da Silva Amorim Bentes (CPF XXX.073.197-XX); Naya Cristina de Araujo Matheus (CPF XXX.943.461-XX); Neide Delamare Cardoso (CPF XXX.503.491-XX); Odete de Jesus Gomes Matheus (CPF XXX.058.441-XX); Pedro Henrique Alves Carreira Bentes (CPF XXX.505.351-XX); Rosely Costa da Silva (CPF XXX.812.381-XX); Sandra Sofia Sol da Silva (CPF XXX.540.891-XX).

ANA ARRAES

não há.

Procurador Rodrigo Medeiros de Lima.

PENSÃO MILITAR (PMIL)

Secretaria de Fiscalização de Pessoal (Sefip).